Inventaris van de archieven van het Bureau Onderscheidingen, de Commissie voor Militaire Onderscheidingen en overige archiefvormers op het gebied van (militaire) onderscheidingen van het Ministerie van Defensie (1922) 1940-1986 (1998)
Nationaal Archief, Den Haag
- ARCHIEF VAN HET BUREAU ONDERSCHEIDINGEN EN TAAKVOORGANGERS VAN HET MINISTERIE VAN OORLOG, LATER DEFENSIE, (1935) 1945-1986 (1998), 5.
  - Serieel
    - Verslag houdende een chronologisch overzicht van de gebeurtenissen in Rotterdam tijdens de oorlogsdagen in 1940 volgens gegevens uit het Stafwerk De strijd om Rotterdam, hoofddeel II, deel 4, in tweevoud, 1950; 1157; 2 katernen
    - Blanco exemplaren van voorbedrukte beschikkingen inzake het toekennen alsmede het machtigen tot het dragen van het Oorlogsherinneringskruis, circa 1950; 890; 2 stukken
      Van elke beschikking zijn drie exemplaren aanwezig.
    - Brief van de Commissie Militaire Onderscheidingen inzake een mogelijke herziening van de procedure voor de toekenning van beloningen voor heldhaftigheid, met bijlagen, 1950; 891; 1 stuk
    - Voorbeelddossier, voorbeelden van de opmaak en redactie van uitgaande stukken ter afhandeling van adviezen van de commissie, 1950-1951; 892; 1 omslag
    - Stukken betreffende opgaven van reeds uitgereikte dapperheidonder-scheidingen, circa 1950-1952; 893; 1 omslag
    - Staten houdende overzichtsgegevens inzake het aantal per gemeente uitgereikte Oorlogsherinneringskruisen en Kruisen voor Recht en Vrijheid, 1950-1952; 894; 1 omslag
    - Stukken betreffende het toekennen van buitenlandse onderscheidingen aan militairen van het Nederlands Detachement Verenigde Naties te Korea, 1950-1953; 895; 1 omslag
    - Alfabetisch register houdende gegevens inzake de toekenning van het Kruis voor Recht en Vrijheid met de gesp Korea, 1950-1954; 896-898; 1 kaartsysteem
      Deze onderscheiding werd uitgereikt voor deelname aan krijgsverrichtingen met de strijdkrachten van de Verenigde Naties in Korea.
      - A-H, 896
      - I-S, 897
      - T-Z, buitenlanders, gesneuvelden, gerepatrieerde, Surinaamse onderdanen, 898
    - Alfabetisch register houdende persoonlijke gegevens van militairen die het Ereteken Orde en Vrede met de gesp Korea hebben ontvangen, circa 1950-1954; 899; 1 katern
    - Register houdende gegevens inzake de uitzending en repatriëring, van aantallen, data van vertrek- en terugkeer en wijze van vervoer, van detachementen naar Korea, circa 1950-1954; 900; 1 katern
    - Stukken betreffende het uitreiken van oorkonden aan nabestaanden van slachtoffers van militairen of leden van het verzet die tussen 1940-1950 het leven verloren, 1951; 901; 1 omslag
    - Register houdende gegevens inzake toekenning van het Oorlogsherinneringskruis, met hierin verwijzingen naar het machtigingsnummer, circa 1951; 902-903; 2 delen
      Deze onderscheiding werd toegekend voor militaire dienst, dan wel dienst bij koopvaardij, visserij of burgerluchtvaart, gedurende de oorlog 1940-1945 buiten bezet gebied
      - Nummers 739-2904., 902
        Met los inliggende archiefbescheiden.
      - Nummers 2905-4116., 903
    - Register houdende namen, uitgevoerde acties en verleende onderscheidingen aan agenten van diverse geheime diensten in de Tweede Wereldoorlog, 1951; 904; 1 band
    - Staten houdende gegevens inzake ingekomen en nog te behandelen verschepingslijsten naar Indonesië, circa 1951; 905; 1 omslag
    - Stukken betreffende de afwikkeling en opheffing van de Commissie Militaire Onderscheidingen en de instelling en samenstelling van de Commissie Dapperheidsonderscheidingen, 1951-1962; 906; 1 omslag
    - Stukken betreffende het toekennen van postume onderscheidingen en oorkonden aan buiten Nederland wonende nabestaanden van overleden militairen, 1952-1953; 907; 1 omslag
    - Stukken betreffende de postume uitreiking van het Kruis van Verdienste en de Bronzen Leeuw aan nabestaanden, 1952-1964; 908; 1 omslag
    - Oorkondes ter nagedachtenis aan overleden en gesneuvelde militairen van de Koninklijke Landmacht tijdens de Tweede Wereldoorlog, welke niet zijn uitgereikt aan nabestaanden omdat deze niet konden worden opgespoord of omdat ze er geen prijs op stelden, circa 1953; 1158; 1 omslag
    - Stukken betreffende het toekennen van koninklijke medailles alsmede van de watersnoodmedaille ter gelegenheid van de hulpverlening bij de watersnoodramp in 1953, 1953, 1997; 910; 1 omslag
    - Register houdende verantwoording van uitgereikte onderscheidingen, 1953-1954; 911; 1 katern
    - Stukken betreffende de programma’s en voordrachten voor buitenlandse onderscheidingen ter gelegenheid van staatsbezoeken, 1959; 912-913; 2 omslagen
      - Sjah van Iran aan Nederland, 1959; 912
      - Koning der Belgen aan Nederland, 1959; 913
    - Stukken betreffende borstonderscheidingen parachutespringen, 1960, 1962, 1968, 1990; 914; 1 omslag
    - Stukken betreffende het dragen op het uniform door militairen tewerkgesteld bij SHAPE, AFCENT, LANDCENT of AIRCENT van de SHAPE Identification Badge of de Central European Badge, 1960, 1963; 915; 1 omslag
    - Ingekomen circulaires inzake gerepatrieerde militairen uit Nieuw-Guinea, 1962-1963; 916; 1 pak
    - Stukken betreffende aanvragen, toekenning en uitreiking van het Nieuw-Guinea Herinneringskruis, 1962-1963, 1992-1994; 917-919; 2 pakken en 1 omslag
      - Aanvraag en toekenning, 1962-1963; 917
      - UItreiking, 1962-1963; 918
      - Beleid inzake de toekenning, 1992-1994; 919; 1 omslag
    - Alfabetisch register houdende gegevens inzake de toekenning van het Nieuw-Guinea Herinneringskruis, 1962-1968; 920-925; 1 kaartsysteem
      Dit kruis werd uitgereikt aan diegenen die werkelijk in militaire dienst waren in voormalig Nederlands Nieuw-Guinea gedurende de confrontatie aldaar.
      - A-C, 920
      - D-Hengst, 921
      - Henkel-K, 922
      - L-P, 923
      - Q-U, 924
      - V-Z, 925
    - Dossier inzake mogelijke opschriften in vaandels van regimenten welke in voormalig Nederlands-Indië hebben gestreden, 1963-1964; 927; 1 omslag
    - Stukken betreffende commentaar van defensie op het rapport van de Commissie ter advisering van de regering inzake het decoratiebeleid, 1965; 928; 1 omslag
    - Stukken betreffende de Huwelijksmedaille 1966, 929; 1 omslag
    - Correspondentie inzake het oorlogsvrijwilligersembleem en de gewondenstreep, 1971; 930; 1 omslag
    - Brief van de particulier secretaris van prins Bernhard aan de minister van Defensie inzake de instelling van de Stichting Orde van de Gouden Ark, alsmede het verzoek of militairen toestemming kunnen verkrijgen deze onderscheiding op het uniform te kunnen dragen, met bijlagen, 1972; 1159; 1 stuk
- ARCHIEF VAN HET KABINET LEGERCOMMANDANT IN NEDERLANDS-INDIË, 1945-1950, 6.
  Zie ook inventaris 2.13.132, Ministerie van Defensie, collectie Archieven Strijdkrachten in Nederlands-Indië, (1938 – 1939) 1941 – 1957 (1960)
  - Alfabetisch register houdende commandantenverklaringen inzake het Ereteken Orde en Vrede, 932 - 965; 1 kaartsysteem
    Deze onderscheiding werd uitgereikt voor werkelijke militaire dienst in voormalig Nederlands-Indië gedurende 1945-1949
    - A-Bakker, 932
    - Bakker-Berf, 933
    - Berg-Boer, 934
    - Boera-Bon, 935
    - Bov-Brux, 936
    - Bruy-C, 937
    - D-Dor, 938
    - Dos-El, 939
    - Em-Gal, 940
    - Gam-Groenen, 941
    - Groenes-Ha, 942
    - He-Hoej, 943
    - Hoek-Hansc, 944
    - Hanse-J, 945
    - K-Klijn, 946
    - Klijnd-Kruip, 947
    - Kruis-Lee, 948
    - Lef-Lij, 949
    - M-Meijerm, 950
    - Meijers-Mij, 951
    - N-Oosterbo, 952
    - Oosterbr-Piso, 953
    - Pist-Q, 954
    - R-Room, 955
    - Roon-Schelten, 956
    - Scheltenb-Slob, 957
    - Slobb-Steenho, 958
    - Steenhu-Tilb, 959
    - Tild-Velden, 960
    - Velder-Visser, I, 961
    - Visser, J.-Vij, 962
    - W-Wilde, 963
    - Wildeb-Zeb, 964
    - Zee-Zij, 965
- ARCHIEF VAN HET HOOFDKWARTIER VAN DE ADJUDANT GENERAAL IN NEDERLANDS-INDIË, BUREAU 7, ONDERSCHEIDINGEN KONINKLIJKE LANDMACHT/IIIA, 1947-1950, 7.
  Zie ook inventaris 2.13.132, Ministerie van Defensie, collectie Archieven Strijdkrachten in Nederlands-Indië, (1938 – 1939) 1941 – 1957 (1960).
  - Agenda’s van ingekomen en uitgaande stukken bij het Hoofdkwartier van de Adjudant Generaal in Nederlands-Indië, bureau 7, onderscheidingen Koninklijke Landmacht, IIIA, 1947-1950; 966-973; 8 katernen
    - 1947 juni - dec., 966
    - 1947 dec. - 1948 nov., 967
    - 1948 nov. - 1949 jan., 968
    - 1949 jan. - juni, 969
    - 1949 juni – sep., 970
    - 1949 sep. – dec., 971
    - 1949 dec. - 1950 mei, 972
    - 1950 mei – nov., 973
    - Registers houdende gegevens inzake de behandeling van aanvragen voor een koninklijke onderscheiding, 1947-1950; 974-975; 2 delen
      - 1947 - 1949 apr. 13, 974
      - 1949 apr. 18 - 1950, 975
    - Register houdende verantwoording van uitgereikte batons Orde en Vrede, uitgereikte sterren en uitgereikte demobilisatiespeldjes, 1948-1950; 976; 1 katern
    - Ingekomen stukken inzake voordrachten van militairen die in aanmerking komen voor toekenning Ereteken voor Orde en Vrede, circa 1948-1950; 977-978; 2 pakken
      Een scheiding is niet definieerbaar door het grote aantal onderdeelsaanduidingen.
      - Mappen met vermelding van het onderdeel, 977
      - Mappen met vermelding van het onderdeel, 978
- ARCHIEF VAN DE COMMISSIE MOBILISATIE-OORLOGSKRUIS, 1948-1952, 8.
  - Algemeen
    - Agenda’s van ingekomen en uitgaande stukken, 1948-1950; 979-980; 2 delen
      - Nrs. 1 – 311, 1950-1951; 979
        Met los inliggende machtigingen
      - Nrs. 312-495, 1950-1951; 980
    - Ingekomen en minuten van uitgaande stukken, 1948-1952; 981-983; 2 omslagen en 1 pak
      - Nrs. 1-150., 981
      - Nrs. 151-292., 982
      - Nrs. 293-495, 983; 1 pak
  - Bijzonder
    - Alfabetisch-lexicografische naamindex met verwijzing naar de betreffende aanvragen voor het toekennen van het Mobilisatie-Oorlogskruis, 1948-1952; 984-1006; 1 kaartsysteem
      - A-Bennik, 984
      - Benning-Bool, 985
      - Boom-Buck, 986
      - Buckens-Derks, 987
      - Derksema-Ele, 988
      - Elf-Geus, 989
      - Geuse-Hammes, 990
      - Hammi-Hof, 991
      - Hog-Janssen G., 992
      - Janssen H.-Klein, 993
      - Kleine-Krul, 994
      - Krulla-Loef, 995
      - Loek-Mid, 996
      - Mie-Olk, 997
      - Olm-Polen, 998
      - Polet-Roos, 999
      - Roose-Schrek, 1000
      - Schreu-Stap, 1001
      - Stape-Troost, 1002
      - Trooster-Verwe, 1003
      - Verwo-Wat, 1004
      - Wau-IJz, 1005
      - Z, 1006
    - Stukken betreffende het aanvragen en toekennen van een machtiging tot het aanschaffen en dragen van het Mobilisatie-Oorlogskruis, 1948-1952; 1007-1092; 86 pakken
      Voor een alfabetisch-lexicografische naamindex met verwijzingen naar de betreffende aanvraag, zie inv. nr. 984-1006
      - Nrs. 1 - 300, 1007
      - Nrs. 301 – 600, 1008
      - Nrs. 601 – 900, 1009
      - Nrs. 901 – 1200, 1010
      - Nrs. 1201 – 1500, 1011
      - Nrs. 1501 – 1800, 1012
      - Nrs. 1801 – 2100, 1013
      - Nrs. 2101 – 2400, 1014
      - Nrs. 2401 – 2700, 1015
      - Nrs. 2701 – 3000, 1016
      - Nrs. 3001 – 3300, 1017
      - Nrs. 3301 – 3600, 1018
      - Nrs. 3601 – 3900, 1019
      - Nrs. 3901 – 4200, 1020
      - Nrs. 4201 – 4500, 1021
      - Nrs. 4501 – 4800, 1022
      - Nrs. 4801 – 5100, 1023
      - Nrs. 5101 – 5400, 1024
      - Nrs. 5401 – 5700, 1025
      - Nrs. 5701 – 6000, 1026
      - Nrs. 6001 – 6300, 1027
      - Nrs. 6301 – 6600, 1028
      - Nrs. 6601 – 6900, 1029
      - Nrs. 6901 – 7200, 1030
      - Nrs. 7201 – 7600, 1031
      - Nrs. 7601 – 8000, 1032
      - Nrs. 8001 – 8400, 1033
      - Nrs. 8401 – 8800, 1034
      - Nrs. 8801 – 9200, 1035
      - Nrs. 9201 – 9600, 1036
      - Nrs. 9601 – 10000, 1037
      - Nrs. 10001 – 10400, 1038
      - Nrs. 10401 - 10800, 1039
      - Nrs. 10801 – 11100, 1040
      - Nrs. 11101 – 11500, 1041
      - Nrs. 11501 – 11800, 1042
      - Nrs. 11801 – 12200, 1043
      - Nrs. 12201 – 12500, 1044
      - Nrs. 12501 – 12900, 1045
      - Nrs. 12901 – 13300, 1046
      - Nrs. 13301 – 13700, 1047
      - Nrs. 13701 – 14000, 1048
      - Nrs. 14001 – 14400, 1049
      - Nrs. 14401 – 14700, 1050
      - Nrs. 14701 – 15100, 1051
      - Nrs. 15101 – 15400, 1052
      - Nrs. 15401 – 15800, 1053
      - Nrs. 15801 – 16000, 1054
      - Nrs. 16001 – 16400, 1055
      - Nrs. 16401 – 16700, 1056
      - Nrs. 16701 – 17000, 1057
      - Nrs. 17001 – 17300, 1058
      - Nrs. 17301 – 17600, 1059
      - Nrs. 17601 – 17900, 1060
      - Nrs. 17901 – 18200, 1061
      - Nrs. 18201 – 18600, 1062
      - Nrs. 18601 – 19000, 1063
      - Nrs. 19001 – 19300, 1064
      - Nrs. 19301 – 19700, 1065
      - Nrs. 19701 – 20100, 1066
      - Nrs. 20101 – 20400, 1067
      - Nrs. 20401 – 20800, 1068
      - Nrs. 20801 – 21100, 1069
      - Nrs. 21101 – 21499, 1070
      - Nrs. 21501 – 21800, 1071
      - Nrs. 21801 – 22200, 1072
      - Nrs. 22201 – 22600, 1073
      - Nrs. 22601 – 23000, 1074
      - Nrs. 23001 – 23300, 1075
      - Nrs. 23301 – 23600, 1076
      - Nrs. 23601 – 23900, 1077
      - Nrs. 23901 – 24200, 1078
      - Nrs. 24201 – 24500, 1079
      - Nrs. 24501 – 24900, 1080
      - Nrs. 24901 – 25200, 1081
      - Nrs. 25201 – 25600, 1082
      - Nrs. 25601 – 25900, 1083
      - Nrs. 25901 – 26300, 1084
      - Nrs. 26301 – 26600, 1085
      - Nrs. 26601 – 27000, 1086
      - Nrs. 27001 – 27300, 1087
      - Nrs. 27301 – 27700, 1088
      - Nrs. 27701 – 28000, 1089
      - Nrs. 28001 - 28400, 1090
      - Nrs. 28401 – 28700, 1091
      - Nrs. 28701 – 29164, 1092
    - Staten houdende opgaven van geretourneerde gelden, 1949-1950; 1093; 1 omslag
    - Stukken betreffende het aanvragen van een machtiging tot het aanschaffen en dragen van het Mobilisatie-Oorlogskruis, 1949-1952; 1094-1098; 5 pakken
      - Aalbregt – Broek, 1094
      - Broeke – Graaff, 1095
      - Gravemaker – Juta, 1096
      - Kaa – Luijten, 1097
      - Maanen - Questroo, 1098
    - Registers houdende aantekening van verleende machtigingen, met verwijzing naar de aanvraagformulieren, 1949-1952; 1099-1101; 3 delen
      - Nrs. 1-8800., 1099
      - Nrs. 8801-17600., 1100
      - Nrs. 17601-27043., 1101
    - Register houdende aantekening van de verantwoording van machtigingen betreffende de uitkerling van Mobilisatie-Oorlogskruizen, 1949-1952; 1102-1103; 2 delen
      - Nrs. 1-8024., 1102
      - Nrs. 8025-29164., 1103
    - Register houdende aantekening van persoonsgegevens van uitgereikte Mobilisatie-Oorlogskruizen, 1949-1952; 1104; 1 deel
    - Staten houdende opgaven van ontvangsten ten behoeve van de Commissie Mobilisatie-Oorlogskruis, 1949-1952; 1105-1107; 2 pakken en 1 omslag
      - 1949, 1105
      - 1950, 1106
      - 1951-1952, 1107; 1 omslag
    - Stukken betreffende aanvragen voor het Oorlogsherinneringskruis dan wel het Mobilisatie-Oorlogskruis, 1952-1953; 1108; 1 pak
      Hieronder ook afwijzingen.
- COMMISSIE DAPPERHEIDSONDERSCHEIDINGEN, 1953-1963, 9.
  - Agenda van ingekomen en uitgaande stukken, 1962; 1109; 1 katern
  - Notulen, 1953-1954, 1962-1963; 1110; 1 omslag
  - Ingekomen en minuten van uitgaande stukken, 1953-1955, 1962-1963; 1111-1112; 2 omslagen
    - 1953-1955, 1111
    - 1962-1963, 1112
  - Stukken betreffende voordrachten voor onderscheidingen, met name mariniers, die hebben deelgenomen aan gevechtsacties in Nieuw-Guinea, 1962-1963; 1113-1129; 17 omslagen
    - 23 voordrachten., 1113
    - Korporaal. H.J.R. Offermans., 1114
    - Kapitein H.C. de Roode, Marinier 1 C.L. Valentijn, sergeant K. de Vletter, 1115
    - Marinier 2 J. Briggeman., 1116
    - Marinier 2 ZM A.W. de Boer., 1117
    - Korporaal. R. Kosse., 1118
    - 1e luitenant W. Kayzer., 1119
    - 1e luitenant T.H.F. van Hees., 1120
    - Marinier 2 W. Lindhout., 1121
    - Sergeant L. Landegent., 1122
    - Sergeant W. Stroop., 1123
    - Sergeant A.P.H. Hagemeijer, sergeant 1 C.M. Geelhoed, 2e luitenant C.H.L.M. Moreu, soldaat 1 W.P. Verstegen, 1e luitenant J.C.S. van Nassau., 1124
    - Sergeant G. Schoeman, korporaal J.B. de Rode, marinier 3 P.M. Janssen, 1125
    - Kapitein. R. Smagge, marinier 2 J.L. Rosenboom., 1126
    - Marinier 2 ZM A. de Waal, marinier 2 ZM F.L. Tiemes., 1127
    - 1e luitenant J.A. Woortman, marinier 3 ZM P.M.G.C. Mannie, marinier 1 A. Bremer, marinier 1 W.F.J. Elgers., 1128
    - Sergeant F. de Bruijn, korporaal A. van de Laar, marinier 2 ZM L.A. Bellekom, 1129
- GEDEPONEERDE EN AFGEDWAALDE ARCHIEFBESCHEIDEN, 10.
  - Het archief van de Commissie Verantwoording Krijgsgevangen Officieren der Koninklijke Landmacht, (1943-1944) 1945-1947, 10.1
    Zie ook inventaris 2.13.99, Inventaris van het archief van het Ministerie van Defensie: Collectie Zuiveringen, 1945-1959.
    - Algemeen
      - Correspondentie met de subcommissies, 1945; 1130; 1 omslag
      - Ingekomen en minuten van uitgaande stukken, 1945-1946; 1131-1332; 2 omslagen
        - Nrs. 1-899, 1131
        - Nrs. 901-2156, 1132
      - Ingekomen en minuten van uitgaande persoonlijke stukken, 1945-1946; 1133; 1 pak
    - Bijzonder
      - Dossier van E. Engles, 1943-1944; 1134; 1 omslag
      - Dossier Neu Brandenburg, 1943-1945; 1135; 1 omslag
        Bevat gedeponeerde archiefbescheiden, opgemaakt door te Neu Brandenburg krijgsgevangen Nederlandse militairen,
      - Dossier van generaal-majoor N.T. Carstens, 1944; 1136; 1 omslag
      - Dossier inzake Nederlandse militairen gedetacheerd bij de Duitse Arbeidsdienst, 1945; 1137; 1 omslag
      - Brief van het hoofd Aanmeldingsbureau Oorlogsvrijwilligers te Ede aan de subcommissie I ter aanbieding van archiefstukken destijds opgemaakt en ontvangen door de Nederlandse Arbeidsdienst betreffende gegevens van officieren, met bijlagen, 1945; 1138; 1 stuk
      - Stukken betreffende het standpunt van de commissie ten aanzien van officieren die werkzaam zijn geweest bij de opbouwdienst dan wel de arbeidsdienst, 1945; 1139; 1 omslag
      - Rapport betreffende de beweging Uijterschout, afschrift, meerdere exemplaren, 1945; 1140; 1 omslag
      - Staten houdende persoonsgegevens van officieren die geschikt dan wel ongeschikt zijn bevonden voor de functie van militair raadsheer, 1945; 1141; 1 omslag
      - Nota van de voorzitter van de commissie aan de minister van Oorlog inzake het indelen van officieren in groepen na beoordeling tijdens het zuiveringsproces, afschrift, 1945; 1142; 1 stuk
      - Stukken betreffende gegevens inzake NSB-lidmaatschap, -sympathie, arbeidsbereidheid voor de Duitse bezetter en andere verdachte gedragingen van militairen, 1945; 1143; 1 omslag
      - Stukken betreffende officieren die niet door een zuiveringscommissie beoordeeld zijn, 1945-1946; 1144; 1 omslag
      - Correspondentie gevoerd door de majoor L.M.H. Hendriksz, op last van de voorzitter van de commissie, 1945-1946; 1145; 1 omslag
      - Stukken betreffende de opstelling van de commissie ten aanzien van het geven of weigeren van het erewoord door officieren, 1945-1946; 1146; 1 omslag
      - Stukken betreffende het eindverslag van de commissie, 1945-1946; 1147; 1 omslag
      - Stukken betreffende de terugkeer van officieren uit krijgsgevangenschap die werkzaam waren bij de Nederlandse Spoorwegen, circa1946; 1148; 1 omslag
      - Stukken betreffende de overdracht van archiefbescheiden en het archief van de commissie, 1947; 1149; 1 omslag
  - Overige gedeponeerde en afgedwaalde archiefbescheiden, 10.2
    - Register houdende voordrachten voor onderscheidingen, geordend naar wapen of onderdeel, circa 1922-1935; 1160; 1 deel
    - Dossier inzake afschriften van verhoren van militairen behorende tot 8 en 19 Regiment Infanterie, oorspronkelijk opgelegd in het archief van kolonel D.M. Lucardie, hieruit in 1947 gelicht op verzoek van kolonel Rijkens in verband met een onderzoek naar officieren die hun plicht verzaakten, 1940, 1945-1947; 1150; 1 omslag
    - Stukken betreffende aanvragen gesp voor het Oorlogsherinneringskruis door militairen van de Nederlandse troepen in Engeland, 1944; 1151; 1 omslag
      Waarschijnlijk afgedwaald archief van het Commando Nederlandse Troepen in Engeland.
    - Dossier inzake gewest 2 van de Ordedienst, codenummer A 91, ter inzage ontvangen van de Algemeen Hoofdkwartier van de Ordedienst in afwikkeling door de Commissie voor Militaire Onderscheidingen, 1945-1947; 1152; 1 omslag
    - Stukken betreffende voordrachten voor onderscheidingen ingediend door de voormalige commandant van de Binnenlandse Strijdkrachten, Strijdend Gedeelte gewest 14, met hierbij als bijlage een dossier inzake gewest 14 van de Ordedienst, codenummer A 91, ter inzage ontvangen van het Algemeen Hoofdkwartier van de Ordedienst in afwikkeling door de Commissie voor Militaire Onderscheidingen, 1952; 1153; 1 omslag